cs: Upevňovací úchyt víčka palivové nádrže: Lanko; Řetízek; Integrovaný / na pantu; Žádný; Pásek; Ostatní
vi: Loại dây giữ nắp vặn dầu: Dây cáp nối; Dây xích nối; Dây nối bản lề/tích hợp; Không có; Dây quai nối; Khác
da: Fastgørelsestype for oliepåfyldningsdæksel: Kabelstrop; Kædestrop; Hængslet/integreret strop; Ingen; Rem; Andet
de: Halterung des Öleinfülldeckels: Kabelhalteband; Kettenhalteband; Scharnier/Integriertes Halteband; Keines; Riemenhalteband; Andere
fi: Öljyn täyttökorkin kiinnitystyyppi: Kaapelikiinnike; Ketjukiinnike; Saranoitu/integroitu kiinnike; Ei mitään; Hihnakiinnike; Muu
el: Τύπος πρόσδεσης τάπας πλήρωσης λαδιού: Κορδόνι συγκράτησης; Αλυσίδα συγκράτησης; Ενσωματωμένη συγκράτηση/με μεντεσέ; Κανένα; Λουράκι συγκράτησης; Άλλο
bg-BG: Тип закрепване на капачката за наливане на масло: Кабелна връзка; Верижна връзка; На панта/вградена връзка; Няма; Връзка с каишка; Друго
en: Oil filler cap tether type: Cable tether; Chain tether; Hinged/integral tether; None; Strap tether; Other
hu: Olajbetöltő sapka rögzítőzsinór típusa: Kábeles rögzítő; Láncos rögzítő; Zsanéros / beépített rögzítő; Nincs; Pántos rögzítő; Egyéb
zh-TW: 加油口蓋繫繩類型: 纜線繫繩; 鍊條繫繩; 鉸鏈/一體式繫繩; 無; 帶狀繫繩; 其他
nb: Snortype for oljefilterhette: Kabel-festesnor; Kjede-festesnor; Hengslet/integrert festesnor; Ingen; Stropp-festesnor; Annet
sl-SI: Vrsta vezi pokrovčka za dolivanje olja: Kabelska vrvica; Verižica; S tečajem/vgrajena vez; Brez; Trak; Drugo
ro-RO: Tip de prindere a bușonului de umplere cu ulei: Prindere cu cablu; Prindere cu lanț; Prindere cu balama/integrală; Fără; Prindere cu curea; Altele
pl: Typ mocowania korka wlewu oleju: Linka zabezpieczająca; Łańcuszek zabezpieczający; Zawias/zintegrowane mocowanie; Brak; Pasek zabezpieczający; Inne
th: ประเภทสายคล้องฝาปิดช่องเติมน้ำมันเครื่อง: สายโยงแบบเคเบิล; สายโยงแบบโซ่; สายโยงแบบบานพับ/ในตัว; ไม่มี; สายโยงแบบเชือก; อื่นๆ
es: Tipo de sujeción de la tapa de llenado de aceite: Correa de cable; Correa de cadena; Correa con bisagra/integral; Ninguno; Correa de amarre; Otro
lt-LT: Alyvos užpildymo dangtelio prilaikymo tipas: Trosinis saitas; Grandininis saitas; Atverčiamas / integruotas saitas; Nėra; Juostelinis saitas; Kita
hr-HR: Vrsta vezice čepa ulja: Kabelska vezica; Lančana vezica; Vezica na šarkama / integrirana; Nema; Traka za vezanje; Ostalo
sv: Typ av tjudring för oljelock: Kabelrem; Kedjerem; Gångjärn/integrerad rem; Ingen; Rem; Övrigt
it: Tipo di cavo del tappo del filtro dell'olio: Laccio in cavo; Laccio in catena; Laccio a cerniera/integrato; Nessuno; Laccio a cinghia; Altro
pt-BR: Tipo de retenção da tampa de abastecimento de óleo: Cabo de fixação; Corrente de fixação; Fixador articulado/integrado; Nenhum; Tira de fixação; Outro
ko: 오일 필러 캡 연결 끈 유형: 케이블 테더; 체인 테더; 힌지형/일체형 테더; 없음; 스트랩 테더; 기타
sk-SK: Typ upevňovacej šnúrky plniaceho hrdla oleja: Káblové uchytenie; Retiazkové uchytenie; Kĺbové/integrované uchytenie; Žiadne; Popruhové uchytenie; Iné
tr: Yağ dolum kapağı bağlantı tipi: Kablo kordon; Zincir kordon; Menteşeli/entegre kordon; Yok; Kayış kordon; Diğer
zh-CN: 加油口盖挂绳类型: 线缆系索; 链条系索; 铰接/整体系索; 无; 绑带系索; 其他
fr: Bouchon de remplissage d'huile à cordon: Attache par câble; Attache par chaîne; Charnière/attache intégrée; Aucun; Attache par sangle; Autre
nl: Type bevestiging olievuldop: Borgkabel; Borgketting; Scharnierend/geïntegreerde borging; Geen; Borgriem; Overig
ja: オイルフィルターキャップテザータイプ: ケーブルテザー; チェーンテザー; ヒンジ/一体型テザー; なし; ストラップテザー; その他
pt-PT: Tipo de cabo de retenção da tampa do bocal de enchimento de óleo: Cabo de fixação; Corrente de fixação; Fixação articulada/integral; Nenhuma; Correia de fixação; Outro
ru: Тип страховочного крепления крышки маслозаливной горловины: Тросовый поводок; Цепной поводок; Шарнирное / встроенное крепление; Нет; Ремешковый поводок; Другое